【裁判字號】    94,訴,1251
【裁判日期】    950314
【裁判案由】    搶奪
【裁判全文】
臺灣板橋地方法院刑事判決              94年度訴字第1251號
公  訴  人  臺灣板橋地方法院檢察署檢察官
被      告  甲○○
                    （另案於臺灣臺北監獄臺北分監執行中）
上列被告因搶奪案件，經檢察官提起公訴（94年度偵緝字第247
號），本院判決如下：
    主  文
甲○○共同連續意圖為自己不法之所有，而搶奪他人之動產，處
有期徒刑壹年肆月。
    事  實
一、甲○○與廖建盛（業經本院另案判決確定）共同基於意圖為
    自己不法所有之搶奪概括犯意，由廖建盛騎乘車號AH5-820
    號〈起訴書誤載為AH5-826 號〉重型機車沿路物色行搶對象
    （前揭機車為張聖鴻所有，於民國93年9 月19日晚上10時許
    ，在臺北縣中和市○○路280 巷18弄20之1 號前為廖建盛所
    竊取），甲○○則另行騎乘不詳車號之機車跟隨在後把風，
    先於同日晚上10時許，在臺北縣中和市○○路與復興路口前
    ，趁行人丁○○（起訴書誤載為劉梅鋒）未及防備之際，由
    廖建盛自丁○○後方下手行搶皮包1 只得手（內有健保卡、
    中國大陸身分證、健保卡、結婚證書、行動電話2 具《含OK
    WAP 廠牌及SAMSUNG 廠牌各1 具》、現金新臺幣《下同》56
    00元等物）；廖建盛與甲○○又承前搶奪之概括犯意，於同
    日晚上11時10分許，在臺北縣中和市○○路○ 段45號前（起
    訴書誤載為臺北縣中和市南勢角附近），以同一手法，由廖
    建盛自行人丙○○右後方下手搶奪手提包1 只得逞（內有行
    動電話1 具《摩托羅拉廠牌T191型》及郵局金融卡、華南銀
    行金融卡、中國信託現金卡、玉山銀行信用卡、重型機車駕
    照、健保卡各1 張、現金2000元等物）；廖建盛與甲○○復
    承前搶奪之概括犯意，於同日晚上11時20分許，在臺北縣中
    和市○○路572 號前，又以同一手法，由廖建盛自行人乙○○右後方下手搶奪手提包1 只（內有不詳廠牌型號之行動電
    話1 具及國民身分證、郵局晶片金融卡、臺新銀行信用卡、
    匯豐銀行信用卡、中華商銀信用卡、健保紙卡和IC卡、TKB
    學生證各1 張、現金1500元等物）。廖建聖與甲○○2 人於
    得手後，隨即將搶得之上開現金，朋分花用，部分物品則隨
    手丟棄在水溝內。嗣於93年9 月20日清晨5 時許，廖建盛騎
    乘上開贓車行經臺北縣中和市○○街41巷口前，為警當場查
    獲，並扣得廖建盛所有供行竊機車所用之鑰匙1 支、丙○○
    所有之健保卡和機車駕照各1 件、乙○○所有之學生證和健
    保卡各1 件及丁○○所有之上開行動電話2 具。
二、案經臺北縣政府警察局中和分局報請臺灣板橋地方法院檢察
    署檢察官偵查起訴。本院於準備程序進行中，被告就被訴事
    實為有罪之陳述，經告知被告簡式審判程序之旨，並聽取當
    事人之意見後，裁定進行簡式審判程序。
    理  由
一、上開犯罪事實，業據被告甲○○於偵查中及本院審理時坦承
    在卷（見臺灣板橋地方法院檢察署94年偵緝字第247 號偵查
    卷宗94年4 月22日偵訊筆錄第2 頁及本院卷宗95年2 月24日
    簡式審判筆錄第2 頁），核與證人即共犯廖建盛於偵查中之
    證述，和證人即被害人丁○○、丙○○、乙○○於警詢時與
    偵查中之證詞大致相符（見同上署93年度核退偵字第688 號
    偵查卷宗第6 至8 頁丁○○警詢筆錄、同卷93年11月15日偵
    訊筆錄，及同上署93年度偵字第15389 號偵查卷宗第19至25
    頁丙○○和乙○○警詢筆錄、同卷93年9 月24日和同年月30
    日偵訊筆錄），並有臺北縣政府警察局贓物認領保管單1 張
    、臺北縣政府警察局中和分局贓物認領保管單2 張、扣押物
    品目錄表1 件、臺北縣政府警察局中和分局刑事組扣押物品
    目錄表1 件、車輛車牌失竊作業- 查獲車輛認可資料1 紙、
    照片10幀、搶奪案起獲贓證物照片1 幀各在卷可稽（附於同
    上署93年度核退偵字第688 號偵查卷宗第15頁、同上署93年
    度偵字第15389 號偵查卷宗第30、31、34、37、40、44至52
    頁），且有如事實欄所示之物扣案可資佐證，足認被告之自
    白，核與事實相符，應堪信實。本件事證明確，被告犯行洵
    堪認定，應予依法論科。
二、核被告甲○○所為，係犯刑法第325 條第1 項搶奪罪。被告
    與廖建盛2 人，互有犯意之聯絡及行為之分擔，為共同正犯
    。被告先後3 次搶奪犯行，均時間緊接，所犯為構成要件相
    同之罪名，顯係基於概括犯意所為，為連續犯，應依刑法第
    56條之規定論以一罪，並加重其刑。爰審酌被告之素行（有
    臺灣高等法院被告前案紀錄表1 件可參）、智識程度、對被
    害人及社會治安所造成之危害及犯後尚能坦認犯行頗有悔意
    等一切情狀，量處如主文所示之刑，以示懲儆。至扣案之鑰
    匙1 支，係共犯廖建盛所有供其竊車犯罪所用之物，並非本
    件被告犯搶奪罪所用之物，業經被告於本院審理中供明在卷
    ，爰不予此宣告沒收，併予敘明。
據上論斷，應依刑事訴訟法第273 條之1 第1 項、第299 條第1
項前段，刑法第28條、第56條、第325 條第1 項，判決如主文。
本案經檢察官張慶林到庭執行職務。
中    華    民    國    95    年    3     月    14    日
                  刑事第十二庭  法  官  陳  靜  茹
上列正本證明與原本無異。
如不服本判決，應於送達後10日內向本院提出上訴狀。
                                書記官  廖  美  紅
中    華    民    國    95    年    3     月    15    日
附錄本案論罪科刑法條全文
刑法第325 條
意圖為自己或第三人不法之所有，而搶奪他人之動產者，處六月
以上五年以下有期徒刑。
因而致人於死者，處無期徒刑或七年以上有期徒刑，致重傷者，
處三年以上十年以下有期徒刑。
第一項之未遂犯罰之。


司法院資訊處製作；財團法人民間司法改革基金會備份。
